

Ngày sinh 14/09/1997

Giới tính

Νữ

Điện thoại

0378108002

Emai

lehung.tc3@gmail.com

Địa chi

Thanh Mỹ - Thanh chương - Nghệ An

MỤC TIÊU NGHỀ NGHIỆP

Là một sinh viên Dược vừa mới ra trường và tràn đầy nhiệt huyết của tuổi trẻ, tôi mong muốn tìm kiếm một cơ hội nghề nghiệp giúp tôi vận dụng được những kiến thức đã được học ở trường và trau dồi thêm hiểu biết và kinh nghiệm trong việc hành nghề Dược.

KÝ NĂNG

Tin học

Tiếng Anh

SỞ THÍCH

Đọc sách, nghe nhạc,...

HOC VẤN

Đại học Kỹ Thuật Y - Dược Đà Nẵng

Chuyên ngành: Dược học Tốt nghiệp loại Giỏi 09/2015 - 08/2020

06/2018 - 08/2018

KINH NGHIỆM LÀM VIỆC

Nhà Thuốc Bảo Khánh - Bắc Ninh

Hoc viêc

- Tập làm quen với các thuốc có mặt tại nhà thuốc
- Quan sát và thực hiện các công việc hàng ngày tại nhà thuốc bao gồm vệ sinh nhà thuốc, lau dọn tủ quầy, nhận hàng và kiểm tra hàng hóa, bắn giá, sắp xếp lên kệ, thao tác trên phần mềm bán hàng, vấn đề số sách liên quan đến GPP, quản lý thị trường
- Lắng nghe và tư vấn một số tình huống bán hàng

Bệnh viện Đa Khoa thành phố Đồng Hới - Quảng Bình

01/2020 - 06/2020

Thực tập sinh

Làm quen, tìm hiểu, học hỏi và thực hành những công việc tại các kho của khoa Dược bênh viên bao gồm:

- Tham gia cấp phát thuốc tại kho ngoại trú và tư vấn về thuốc, đường dùng, liều dùng, cách dùng cho bệnh nhân
- Tham gia cấp phát thuốc và chia thuốc cho bệnh nhân tại kho nội trú
- Tham gia cấp phát trang thiết bị vật tư y tế tại kho vật tư y tế
- Tham gia cấp phát thuốc cho các kho phòng trong bệnh viện và các trạm y tế trên địa bàn thành phố tại kho chính

Ngoài ra từ khi còn là sinh viên năm nhất đã bắt đầu đi làm thêm như: Gia sư, phục vụ nhà hàng, resort, lễ tân, bán hàng,

HOẠT ĐỘNG

Câu lạc bộ từ thiện YDN

2015 - 2017

Tình nguyện viên

Tham gia các hoạt động gây quỹ từ thiện do CLB tổ chức và trao tận tay những món quà đấy tới các em nhỏ, bệnh nhân, những người có hoàn cảnh khó khăn

- Ngoài ra thỉnh thoảng vẫn tham gia các hoạt động tình nguyện do đoàn trường, khoa và lớp tổ chức.

CHỨNG CHỈ

Chứng chỉ tin học cơ bản

2019

NGƯỜI THAM CHIẾU

Ds. Hoàng Thị Minh Nhà thuốc Bảo Khánh Điên thoai: 0358692567